臺灣嘉義地方法院刑事裁定
111年度聲字第115號
聲  請  人  臺灣嘉義地方檢察署檢察官
受  刑  人  郭昭良


上列聲請人因受刑人數罪併罰有二裁判以上，聲請定其應執行之
刑（111年度執字第393號），本院裁定如下：
    主  文
郭昭良所犯附表所示之罪所處之刑，應執行有期徒刑伍月，如易
科罰金，以新臺幣壹仟元折算壹日。
    理  由
一、聲請意旨略以：受刑人郭昭良因違反毒品危害防制條例案件
    ，先後經法院判決確定如附表，應依刑法第53條、第51條第
    5款，定其應執行刑，爰依刑事訴訟法第477條第1項聲請裁
    定等語。
二、按裁判確定前犯數罪者，併合處罰之；數罪併罰，有二裁判
    以上者，依第51條之規定，定其應執行之刑；刑法第50條第
    1項前段、第53條定有明文。又數罪併罰，分別宣告其罪之
    刑，宣告多數有期徒刑者，於各刑中之最長期以上，各刑合
    併之刑期以下，定其刑期，但不得逾30年。刑法第51條第5
    款亦有明定。再按數罪併罰之定應執行之刑，係出於刑罰經
    濟與責罰相當之考量，並非予以犯罪行為人或受刑人不當之
    利益，為一種特別量刑過程，定應執行刑之宣告，乃對犯罪
    行為人本身及所犯各罪之總檢視，除應考量行為人所犯數罪
    反應出之人格特性，並應權衡審酌行為人之責任與整體刑法
    目的及相關刑事政策，在量刑權之法律拘束性原則下，依刑
    法第51條第5款之規定，採限制加重原則，以宣告各刑中之
    最長期為下限，各刑合併之刑期為上限，但最長不得逾30年
    ，資為量刑自由裁量權之外部界限，並應受法秩序理念規範
    之比例原則、平等原則、責罰相當原則、重複評價禁止原則
    等自由裁量權之內部抽象價值要求界限之支配，使以輕重得
    宜，罰當其責，俾符合法律授予裁量權之目的，以區別數罪
    併罰與單純數罪之不同，兼顧刑罰衡平原則(最高法院110年
    度台抗字第1630號裁定意旨參照)。復按民國103年6月4日修
    正刑事訴訟法第370條第2項、第3項，對第二審上訴案件之
    定應執行刑，明定有不利益變更禁止原則之適用。而分屬不
    同案件之數罪併罰，倘一裁判宣告數罪之刑，曾經定其執行
    刑（下稱原定執行刑），再與其他裁判宣告之刑定其執行刑
    時，在法理上亦應同受此原則之拘束。亦即基於有利被告之
    不利益變更禁止原則，分屬不同案件之數罪併罰定執行刑，
    原定執行刑有拘束新定執行刑上限之效果，法院裁量所定之
    刑期上限，自不得較重於「原定執行刑加計新宣告刑之總和
    」（最高法院108年度台抗字第436號裁定意旨參照）。
三、經查：受刑人因犯如附表所示之罪，先後經本院於附表所示
    之判決判處罪刑確定在案，又附表所列各罪均係受刑人在裁
    判確定前所犯，有臺灣嘉義地方檢察署(下稱嘉義地檢署)定
    刑聲請書、本院110年度聲字第592號刑事裁定、110年度嘉
    簡字第1058號刑事簡易判決、臺灣高等法院被告前案紀錄表
    等在卷可按，檢察官就受刑人所犯如附表所示之罪刑聲請定
    其應執行之刑，應屬正當。經函詢受刑人關於本件定應執行
    刑意見後，未據受刑人具狀表示意見；爰審酌受刑人所犯如
    附表所示各罪均為施用第二級毒品罪，犯罪性質相同，犯罪
    時間相近，各罪之獨立性較低，惟其一再施用第二級毒品，
    所呈現之犯罪惡性高，仍應酌定相當之執行刑，始足以發揮
    刑罰嚇阻犯罪之功能及達矯治教化之必要程度；本院考量上
    情，並審酌被告所犯各罪侵犯法益之綜合效果、各罪依其犯
    罪情節所量定之刑，並考量定應執行刑時，所生刑罰邊際效
    應遞減及合併刑罰痛苦程度遞增等情狀，復審酌附表編號1
    至2所示之罪曾經本院110年度聲字第592號裁定定應執行有
    期徒刑3月確定；附表編號3-4所示之罪曾經本院110年度嘉
    簡字第1058號判決定應執行有期徒刑3月確定，是以，本院
    定應執行刑，除不得逾越前述法律之外部性界限，即不重於
    附表所示各罪之總和，亦應受內部性界限之拘束，即不重於
    上開各次所定之執行刑所處刑期之總和（即有期徒刑6月）
    ，據此，爰定其應執行之刑如主文所示，併諭知易科罰金之
    折算標準。
四、依刑事訴訟法第477條第1項，刑法第53條、第51條第5款、
    第41條第1項前段，裁定如主文。
中　　華　　民　　國　　111 　年　　2 　　月　　21　　日
                  刑事第六庭    法　官　林富郎
以上正本證明與原本無異。
如不服本裁定，應於裁定送達後5日內向本院提出抗告狀（應附
繕本）。
中　　華　　民　　國　　111 　年　　2 　　月　　21　　日
                                書記官　陳雪鈴
　　　　　　　　　　　　　　
　　　　　　　　　　　　　　
附表              編號 罪名 宣告刑 犯罪日期 偵查(自訴)機關年度案號 最後事實審   確定判決   得否易科罰金 備註       法院 案號 判決日期 法院 案號 判決確定日期    1 毒品危害防制條例 有期徒刑2月 109年8月25日22時26分採尿時往前回溯96小時內某時 嘉義地檢署109年度毒偵字第1356號 本院 110年度嘉簡字第524號 110年5月19日 本院 110年度嘉簡字第524號 110年6月28日 是 經本院以110年度聲字第592號裁定定應執行有期徒刑3月(已執畢) 嘉義地檢署110年度執字第2137號 2 毒品危害防制條例 有期徒刑2月 109年11月8日 嘉義地檢署110年度毒偵字第69號 本院 110年度嘉簡字第532號 110年5月20日 本院 110年度嘉簡字第532號 110年6月28日 是  嘉義地檢署110年度執字第2186號 3 毒品危害防制條例 有期徒刑2月 109年11月初某日 嘉義地檢署110年度偵字第5091、5293號 本院 110年度嘉簡字第1058號 110年11月30日 本院 110年度嘉簡字第1058號 111年1月10日 是 經本院以同判決定應執行有期徒刑3月 嘉義地檢署111年度執字第393號 4 毒品危害防制條例 有期徒刑2月 109年11月中某日 同上 本院 同上 同上 本院 同上 同上 是